【裁判字號】    99,訴,193
【裁判日期】    990331
【裁判案由】    毒品危害防制條例
【裁判全文】
臺灣板橋地方法院刑事判決               99年度訴字第193號
公  訴  人  臺灣板橋地方法院檢察署檢察官
被      告  甲○○
上列被告因違反毒品危害防制條例案件，經檢察官提起公訴（98
年度毒偵字第7030號），本院依簡式審判程序判決如下：
    主  文
甲○○施用第一級毒品，累犯，處有期徒刑捌月。又施用第二級
毒品，累犯，處有期徒刑肆月。應執行有期徒刑拾月。
    事  實
一、甲○○前因施用毒品案件，經裁定送觀察、勒戒後，認無繼
    續施用毒品之傾向，於民國九十二年八月二十七日執行觀察
    、勒戒完畢釋放，並由臺灣彰化地方法院檢察署檢察官以九
    十二年度毒偵字第一七二八號為不起訴處分。又於九十三年
    間，因犯偽造貨幣罪、違反槍砲彈藥刀械管制條例及施用毒
    品等案件，經臺灣高等法院、本院分別判處罪刑，嗣經減刑
    並定應執行刑為有期徒刑四年一月又十五日，於九十六年八
    月二十三日縮短刑期假釋出獄，刑期至九十七年一月二十一
    日屆滿，其假釋未經撤銷，以已執行論。詎猶不知悔改，分
    別基於施用第一級毒品海洛因、第二級毒品甲基安非他命之
    犯意，於九十八年九月十六日某時，均在臺北縣三峽鎮○○
    路三六七巷一弄十二號二樓住處，先以將海洛因捲入香菸內
    點燃吸食煙霧之方式，施用海洛因一次，隨後再以將甲基安
    非他命放置於玻璃球（未扣案）內燒烤吸食煙霧之方式，施
    用甲基安非他命一次。嗣於九十八年九月十九日下午七時十
    分許，警方前往甲○○上址住處，經徵得甲○○之同意執行
    搜索並採尿送驗，結果呈嗎啡、甲基安非他命陽性反應，始
    查悉上情。
二、案經臺北縣政府警察局板橋分局移送臺灣板橋地方法院檢察
    署檢察官偵查起訴。本院於準備程序進行中，被告甲○○就
    被訴事實為有罪之陳述，經告知簡式審判程序之旨，並聽取
    公訴人、被告之意見後，本院合議庭裁定由受命法官獨任進
    行簡式審判程序。
    理  由
一、上揭犯罪事實，業據被告於本院準備程序、審理時均自白不
    諱，其於九十八年九月十九日為警查獲後採集之尿液檢體，
    經送臺灣檢驗科技股份有限公司以酵素免疫分析法初驗、氣
    相層析質譜儀法複驗之結果，確呈嗎啡、甲基安非他命陽性
    反應，有該公司於九十八年十月九日出具之濫用藥物檢驗報
    告一份、臺北縣政府警察局板橋分局偵辦毒品危害防制條例
    案被移送人姓名及代碼對照表一紙在卷可稽（見偵查卷第十
    六、第三十四頁），足認被告之自白與事實相符。再者，被
    告前因施用毒品，經裁定送觀察、勒戒後，於九十二年八月
    二十七日執行觀察、勒戒完畢釋放，並由臺灣彰化地方法院
    檢察署檢察官以九十二年度毒偵字第一七二八號為不起訴處
    分，嗣又因施用毒品案件，經本院以九十三年度簡字第二三
    六一號判決判處罪刑在案，有臺灣高等法院被告前案紀錄表
    一份在卷可考，足認被告此次施用毒品犯行，已非毒品危害
    防制條例第二十條第三項所稱「五年後再犯」之情形，自應
    由檢察官依法訴追（最高法院九十七年度第五次刑事庭會議
    決議參照）。從而本案事證明確，被告犯行堪予認定。
二、核被告所為，係犯毒品危害防制條例第十條第一項之施用第
    一級毒品罪，及同條第二項之施用第二級毒品罪。被告為施
    用而持有海洛因、甲基安非他命之低度行為，分別為施用之
    高度行為所吸收，均不另論罪。被告前因犯偽造貨幣罪、違
    反槍砲彈藥刀械管制條例及施用毒品等案件，經臺灣高等法
    院及本院分別判處罪刑，嗣經減刑並定應執行刑為有期徒刑
    四年一月又十五日，於九十六年八月二十三日縮短刑期假釋
    出獄，刑期至九十七年一月二十一日屆滿，其假釋未經撤銷
    ，以已執行論乙節，有臺灣高等法院被告前案紀錄表一份在
    卷可考，其受有期徒刑之執行完畢，五年內故意再犯本件有
    期徒刑以上之二罪，均為累犯，皆應依法加重其刑。所犯上
    開二罪，犯意各別，行為互殊，應分論併罰。被告於本院審
    理時，已供陳其施用海洛因及甲基安非他命之時間、地點明
    確，起訴書就此略載為「於九十八年九月二十日三時十分許
    採尿前回溯二十六及九十六小時內之某時」、「在不詳地點
    」，容有未恰，均應予更正如前揭犯罪事實欄所載。爰審酌
    被告前已因施用毒品獲得不起訴處分之寬典，又經法院論罪
    科刑，竟猶不知遠離毒害，顯然漠視法令之禁制，惟坦承犯
    行之犯後態度，暨其犯罪之動機、目的、所生危害等一切情
    狀，分別量處如主文所示之刑，並定其應執行刑。被告施用
    甲基安非他命所使用之玻璃球已經丟棄，此節業據被告於本
    院審理時供陳明確，無證據證明尚屬存在，又非違禁物，爰
    不併予宣告沒收；至於警方在上揭期日扣案之海洛因二十五
    包（合計淨重四點五四公克）、甲基安非他命八包（合計淨
    重十六點三七公克）、電子磅秤一臺、注射針筒一枝及分裝
    杓一枝等物，被告否認為其所有，本院復查無積極證據足認
    與本案犯罪事實有關，且此係被告涉嫌販賣毒品之重要證物
    ，故亦不併予宣告沒收銷燬或沒收，附此敘明。
三、如不服本判決，得自收受送達之日起十日內，向本院提出上
    訴。
據上論斷，應依刑事訴訟法第二百七十三條之一第一項、第二百
九十九條第一項前段，毒品危害防制條例第十條第一項、第二項
，刑法第十一條前段、第四十七條第一項、第五十一條第五款，
判決如主文。
本案經檢察官賴建如到庭執行職務。
中    華    民    國    99    年    3     月    31    日
                  刑事第四庭  法  官  劉元斐
上列正本證明與原本無異
                              書記官  高建華
中    華    民    國    99    年    3     月    31    日
附錄本案論罪科刑所引法條
毒品危害防制條例第十條：
施用第一級毒品者，處六月以上五年以下有期徒刑。
施用第二級毒品者，處三年以下有期徒刑。

司法院資訊處製作；財團法人民間司法改革基金會備份。
